臺灣高等法院臺南分院民事裁定
111年度抗字第104號
抗  告  人  李錦榮
代  理  人  許泓琮律師
上列抗告人因與相對人李樹生間聲請假處分事件，對於民國111
年6月1日臺灣臺南地方法院111年度裁全字第30號裁定，提起抗
告，本院裁定如下：
    主      文
抗告駁回。
抗告訴訟費用由抗告人負擔。
    理      由
一、抗告意旨略以：按民事訴訟法第532條規定之假處分，既係
    以保全金錢請求以外之請求之強制執行為目的，故債權人所
    提起之本案訴訟，以金錢請求以外之請求之「給付之訴」為
    限，而依同法第533條準用第525條第1項第2款規定，債權人
    應於聲請假處分時表明「請求及其原因事實」，所謂請求即
    已在或欲在本案訴訟請求之標的，倘債權人所表明之本案請
    求為確認之訴，即非以金錢請求以外請求之給付之訴，自不
    得遽為聲請假處分（最高法院100年度台抗字第939號裁判要
    旨參照）。本件依相對人於聲請假處分時所表明之聲請意旨
    略以：地政事務所將抗告人就臺南市○○區○○段000地號土地
    （下稱系爭土地）之應有部分登記為450分之84，惟依另案
    即原審法院105年度訴字第80號判決（下稱另案判決）之相
    同事證，實際上抗告人之應有部分僅90分之6，而非土地登
    記簿所載450分之84等語，顯見相對人於聲請假處分時之請
    求及其原因事實，均表明其已在或欲在本案訴訟請求者，為
    確認抗告人之應有部分究係450分之84？抑或90分之6？之確
    認之訴，並非以金錢請求以外請求之給付之訴，依前揭規定
    及說明，相對人自不得遽為聲請假處分。原裁定未詳加審認
    ，逕為准許相對人之假處分聲請，容有違誤等情。聲明：㈠
    原裁定廢棄。㈡相對人之聲請駁回。
二、經查：
　㈠按債權人就金錢請求以外之請求，欲保全強制執行者，得聲
    請假處分；假處分，非因請求標的之現狀變更，有日後不能
    強制執行，或甚難執行之虞者，不得為之。請求及假處分之
    原因應釋明之。前項釋明如有不足，而債權人陳明願供擔保
    或法院認為適當者，法院得定相當之擔保，命供擔保後為假
    處分。民事訴訟法第532條、第533條前段準用第526條第1、
    2項定有明文。又假處分係保全強制執行方法之一種，原為
    在本案請求尚未經判決確定以前，預防將來債權人勝訴後，
    因請求標的之現狀變更，有日後不能強制執行或甚難執行之
    虞者而設。苟合於假處分條件，並經債權人敘明假處分之原
    因存在，法院即得為假處分之裁判（最高法院69年台抗字第
    72號原判例、89年度台抗字第31號裁定參照）。
　㈡查相對人主張系爭土地（自重測前臺南市○○區○○段0000地號
    土地分割而出）為兩造與其他共有人繼承取得，依之前共有
    人於民國35年間辦理總登記時，提出之臺灣省土地關係人繳
    驗憑證申報書附具之連名表及土地臺帳謄本，系爭土地為李
    髝肚（即李躼肚）、李董、李文標、李春福、李塩水、李吉
    、李雙（下稱李躼肚等7人）繼承取得，其中李髝肚、李董
    之應有部分各為90分之30，其餘5人應有部分各為90分之6，
    惟不明何故，系爭土地於總登記時，地籍謄本記載之登記名
    義人權利範圍均空白，迨至100年共有人之一申請辦理權利
    範圍之登記，地政事務所依民法第817條第2項規定，將共有
    人權利範圍均等登記為各450分之84；因李躼肚等7人共有之
    同段000、000地號土地，權利範圍亦空白，業經另案判決認
    定該案原告即抗告人之應有部分為90分之6確定在案，與本
    件核屬同一事實證據共通，可援引認定抗告人就系爭土地之
    應有部分僅有90分之6，而非土地登記謄本所載450分之8，
    抗告人在系爭土地登記未更正前，逕與第三人丞彥建設股份
    有限公司訂立土地買賣契約，出賣應有部分450分之84，並
    已通知共有人行使優先購買權，過戶在即等情，業據其提出
    連名表、土地臺帳謄本、土地登記第三類謄本、另案判決、
    土地買賣契約書（以上均影本）為證，堪認相對人就假處分
    之請求及原因，已為相當之釋明；雖相對人釋明仍有不足，
    惟其既陳明願供擔保，原審命相對人供擔保以代釋明之不足
    ，於法即無不合。
　㈢抗告人雖抗辯依相對人之聲請意旨，已表明相對人已在或欲
    在本案訴訟請求者，為確認抗告人應有部分為450分之84或9
    0分之6之確認之訴，非給付之訴，不得聲請假處分云云，惟
    核諸相對人於原審所陳聲請假處分之原因事實，並未表明其
    本案訴訟係確認之訴，則抗告人前開所辯，並無可採。
三、從而，原審裁定命相對人供相當擔保後，准對系爭土地抗告
    人之應有部分為假處分，並無不合，抗告意旨指摘原審裁定
    不當，聲明廢棄，為無理由，應予駁回。
四、據上論結，本件抗告為無理由，爰裁定如主文。
中　　華　　民　　國　　111 　年　　8 　　月　　30　　日
                  民事第二庭    審判長法  官  吳上康 

                                      法  官  李素靖

                                      法  官  林育幟
上為正本係照原本作成。
本裁定除以適用法規顯有錯誤為理由外，不得再抗告。如提再抗
告，應於收受送達後十日內向本院提出再抗告狀（須附繕本），
並繳納再抗告費新臺幣一千元。
提起再抗告應委任律師或具有律師資格之人之委任狀；委任有律
師資格者，另應附具律師資格證書及釋明委任人與受任人有民事
訴訟法第466條之1第1項但書或第2項所定關係之釋明文書影本。
中　　華　　民　　國　　111 　年　　8 　　月　　30　　日

                                      書記官  羅珮寧

【附註】
民事訴訟法第495條之1第2項準用同法第466條之1第1、2項規定
：
⑴對於第二審判決上訴，上訴人應委任律師為訴訟代理人。但上
  訴人或其法定代理人具有律師資格者，不在此限。
⑵上訴人之配偶、三親等內之血親、二親等內之姻親，或上訴人
  為法人、中央或地方機關時，其所屬專任人員具有律師資格並
  經法院認為適當者，亦得為第三審訴訟代理人。
民事訴訟法第466條之2第1項：
  上訴人無資力委任訴訟代理人者，得依訴訟救助之規定，聲請
第三審法院為之選任律師為其訴訟代理人。